---
title: "Tarea 1"
output: html_notebook
author: "Andre Rodas"
---

# Serie 1

## P1

¿Cómo generaría un arreglo aleatorio de 250 elementos con los
colores primarios?



```{r}

sample.colores = sample(c("Azul", "Amarillo","Rojo"),250,replace=TRUE) 

length(sample.colores)
sample.colores[1:10]

```

## P2

Dado un arreglo de 120000 elementos de números enteros entre
40 y 70, ¿Cómo haría para obtener la desviación estándar de
aquellos números que son mayores a 55 y menores a 64?

```{r}

array.element = runif(120000, min = 40, max = 70)
sd(array.element[array.element > 55 & array.element<64])

```

## P3

Suponga que se almacena en una variable un arreglo con todos
los números de carnet de los estudiantes del Instituto de
Investigación de Operaciones de la universidad en forma de
string, los carnets tiene al inicio dos caracteres que
identifican el año en el que la persona entró a la universidad
por ejemplo: 19004528 hacer referencia a una persona que
ingreso en el año 2019, 06009878 hace referencia a una persona
que ingreso que el año 2006, ¿Cómo haría para contar la cantidad
de alumnos por año?

```{r}

arr.carnet = c("19004528","06009878","06009879","06009880","07009999")
arr.sub.carnet = substr(arr.carnet,1,2)
#print(arr.sub.carnet)
print(table(arr.sub.carnet))

```

## P4

Define el vector y = (1, 3, 5, 7) utilizando la función c().
¿Cómo lo harías con la función seq()?

```{r}
c.y = c(1, 3, 5, 7)
print(c.y)
seq.y = seq(1,7,2)
print(seq.y)
```


## P5

Si b <- list(a=1:10, c="Hola", d="XX"), escriba una expresión
en R que devuelva todos los elementos de la lista excepto los
elementos 4,6,6,7 del vector a.


```{r}
print("---Antes")
b <- list(a=1:10, c="Hola", d="XX")
print(b)

#sin 4,5,6,7

print("---Despues")
b$a = c(1:3, 8:10)
print(b)


```



## P6

Dado los siguientes vectores, muestre el código en R necesario
para declarar y calcular el promedio, deviación estándar,
mediana, moda y sumatoria total para los siguientes vectores:

a. x = (8, 7, 6, 5)
b. y = (3, 3, 3, 3, 3, 3, 3, 3, 2, 2) 
c. z = (1, 1.75, 2.5,3.25, 4)


```{r}
x = seq(8,5,-1)
print(x)
y = c(rep(3,8),rep(2,2))
print(y)
z = seq(1,4,0.75)
print(z)
```

```{r}
#R no tiene una funcion estandar para obtener la moda, se extrae la funcion de https://www.tutorialspoint.com/r/r_mean_median_mode.htm

getmode <- function(v) {
   uniqv <- unique(v)
   uniqv[which.max(tabulate(match(v, uniqv)))]
}

resumen = function(x) {
  print(x)
  print(paste("Promedio: ", mean(x)))
  print(paste("DesvEst: ", sd(x)))
  print(paste("Mediana: ", median(x)))
  print(paste("Moda: ", getmode(x)))
  print(paste("Sumatoria: ", sum(x)))
}

resumen(x)
resumen(y)
resumen(z)
```

## P7

Sabemos que para sumar vectores estos deben tener la misma
longitud. Sin embargo R trabaja de manera distinta. Defina los
vectores 

x = (1, 2, 3, 4, 5, 6), y = (7, 8), z = (9, 10, 11,12). 

Calcula:
a. x + x
b. x + y.
c. Responda ¿Qué ha hecho R?

```{r}

x = c(1, 2, 3, 4, 5, 6)
y = c(7, 8)

p7.a = x + x
print(p7.a)

p7.b = x + y
print(p7.b)

```

### Respuesta inciso c:

El indice del vector de menor tamaño se reinicia al primer elemento para continuar operando los elementos del vector de mayor tamaño. 

## P8

Dada la variable string <- "Hola Mundo", escriba una instrucción
en R que devuelva la siguiente salida:
[[1]]
[1] "Hola"
[[2]]
[1] "Mundo"

```{r}
string <- "Hola Mundo"
string.list = strsplit(string, " ")
print(string.list)
string.list = string.list[[1]]
print(string.list)
string.list = as.list(string.list)
print(string.list)
#string.list = as.list()



```

# Serie 2

```{r}
head(info_estudiantes)
```

## P1 

¿Qué tipo de dato es info_estudiantes?

```{r}
typeof(info_estudiantes)
```

### Respuesta: 

Es de tipo lista. 

 
## P2

¿Cuantos elementos tiene info_estudiantes?


```{r}

print(length(info_estudiantes))
print(lengths(info_estudiantes))
```


## P3

¿Qué representa cada uno de los elementos de info_estudiantes?

```{r}
names(info_estudiantes)
```



## P4

¿Cuál es la media de los estudiantes ingresados en el año 2019?

```{r}
df = data.frame(info_estudiantes)
head(df,5)
#media = mean(info_estudiantes.df$promedio)
#print(media)
```

```{r}
filter.p4 = substr(df$carnet,1,2) == "19"
mean(df[filter.p4,2])
```


## P5

¿Cuál es la suma de desviación estándar de los estudiantes que ingresaron en el año 2016 y 2018?

```{r}
filter.p5 = substr(df$carnet,1,2) == "18" | substr(df$carnet,1,2) == "19"
sd(df[filter.p5,2])
```


## P6

¿Cuál es el mínimo de notas de aquellos estudiantes donde su carnet termina con los números 45 a 48?

```{r}
filter.p6 = substr(df$carnet,7,8) %in% c(45:48)
#head(df[filter.p6,],100)
min(df[filter.p6,2])
```

## P7

¿Cuál es la probabilidad de que un estudiante tipo A tenga una nota mayor a 85?

```{r}
df.tipo.a = df[df$tipo=="A",]
mean.a = mean(df.tipo.a[,2])
sd.a = sd(df.tipo.a[,2])
#print(mean.a)
#print(sd.a)

#Suponiendo que tiene una distribucion normal
pnorm(85, mean=mean.a, sd=sd.a, lower.tail = FALSE)
```


## P8

¿Cuál es la probabilidad de que un estudiante tipo C haya ingresado en el año 2017 o 2019?

```{r}
df.tipo.c = df[df$tipo=="C",]
filter.p8 = substr(df.tipo.c$carnet,1,2) %in% c("17","18")
length(df.tipo.c[filter.p8,][[1]])/length(df.tipo.c[[1]])


```





















