---
title: "Lab 2"
output: html_notebook
author: "Andre Rodas"
---

Utilizando el Dplyr y el dataset de las elecciones primarias
(primary.csv) conteste las siguientes preguntas, si es necesario
realizar gráficas utilice ggplot2.

```{r}
library(dplyr)
library(ggplot2)
```



## P1
¿Cuantos candidatos estaban en las primarias?

```{r}
primary = read.csv("primary_results.csv")
head(primary,10)
```

```{r}
 
```


## P2
¿Cuantos candidatos estaban en las primarias?

## P3
¿Qué partido obtuvo la mayor cantidad de votos en Florida?

## P4
¿Qué condado de Florida es el que tiene la mayor cantidad de votantes?

## P5
En el estado de florida, que condado tuvo la mayor cantidad de votantes, ¿Qué candidato tuvo la mayor cantidad de votos y de qué partido era?

## P6
¿Cuantas personas Votaron por Hillary Clinton y cuantas por Donald Trump en estados unidos?

## P6
¿Cuál es la probabilidad de que si alguien sea republicano en florida haya votado por Jeb Bush?

## P8
Dado que una persona voto por Ted Cruz, ¿Cuál es la probabilidad que sea de California?

## P9
Dado que una persona es de Texas, ¿Cuál es la probabilidad que vote por Donald Trump?

## P10
¿Qué condado de los Estados Unidos es el que tuvo la mayor cantidad de votantes?